臺灣臺南地方法院刑事裁定　　　　　　　99年度訴字第1155號
公　訴　人　臺灣臺南地方法院檢察署檢察官
被　　　告　陳建宏
　　　　　　陳智威
選任辯護人　熊家興律師
　　　　　　李國禎律師
上列被告等之偽證案件，對於證據能力之爭執，本院裁定如下：
    主  文
本案各項證據之證據能力之認定，詳如附表之「本院認定有無證
據能力」欄所載。
    理  由
一、各項證據之證據能力認定之理由，詳如附表之「本院認定之
    理由」欄所載。
二、依刑事訴訟法第220條，裁定如主文。
中    華    民    國   100    年    2     月    22    日
                刑事第二庭      審判長法  官  吳坤芳
                                      法  官  張銘晃
                                      法  官  黃翰義
以上正本證明與原本無異。
不得抗告。
                                      書記官  謝文心
中    華    民    國   100    年    2     月    23    日
附表
註：卷宗代號一覽表：
99年度偵字第11151號偵查卷宗以「偵卷」表示
【被告陳建宏部分】
壹、檢察官提出之證據資料
┌──┬────────┬────┬────────────┬───┬───┬──────┐
│編號│檢方之證據資料  │ 頁次   │  檢 方 待 證 事 項     │被告之│本院認│本院認定之理│
│    │                │        │                        │主張  │定有無│由〔刑事訴訟│
│    │                │        │                        │      │證據能│法（下稱刑訴│
│    │                │        │                        │      │力    │法）〕      │
├──┼────────┼────┼────────────┼───┼───┼──────┤
│一  │被告陳建宏於檢察│偵卷    │矢口否認犯行辯稱：伊所言│不爭執│有    │依法定程序取│
│    │官訊問時之供述：│P150-151│屬實，黃浚騰係前一天中午│      │      │得，且有自然│
│    │99.08.05(14時14 │        │12時至1時許，在臺北縣林 │      │      │關聯性。    │
│    │分)             │        │口鄉張賢達居所向伊借車，│      │      │            │
│    │                │        │伊打電話向陳韋廷借車，隔│      │      │            │
│    │                │        │天中午陳韋廷在臺北縣土城│      │      │            │
│    │                │        │市將車子交給伊，伊再開到│      │      │            │
│    │                │        │張賢達居所交給黃浚騰云云│      │      │            │
│    │                │        │。                      │      │      │            │
├──┼────────┼────┼────────────┼───┼───┼──────┤
│二  │證人即同案被告陳│偵卷    │坦承犯罪事實。          │不爭執│無    │證人於偵查中│
│    │智威之供述：    │P148-149│                        │      │      │依法應具結而│
│    │於檢察官訊問時之│        │                        │      │      │未具結，依刑│
│    │供述：          │        │                        │      │      │事訴訟法第  │
│    │99.08.05(14時11 │        │                        │      │      │158條之3，無│
│    │分)             │        │                        │      │      │證據能力。  │
├──┼────────┼────┼────────────┼───┼───┼──────┤
│三  │證人黃崧棋於前案│偵卷    │否認出資參與運輸毒品。  │不爭執│無    │證人於偵查中│
│    │偵查中之供述：  │P101-103│                        │      │      │依法應具結而│
│    │98.08.24(14時14 │        │                        │      │      │未具結，依刑│
│    │分)             │        │                        │      │      │事訴訟法第  │
│    │                │        │                        │      │      │158條之3，無│
│    │                │        │                        │      │      │證據能力。  │
├──┼────────┼────┼────────────┼───┼───┼──────┤
│四  │證人郭峰銘於前案│(1)偵卷  │否認出資參與運輸毒品。  │不爭執│(1)(2)  │(1)(2)        │
│    │偵查中之陳述：  │P14-17  │                        │      │有    │被告以外之人│
│    │(1)98.05.13(10時5│(2)偵卷  │                        │      │      │於偵查中具結│
│    │  分)(以證人身分│P62-64  │                        │      │(3)    │向檢察官所為│
│    │  --有具結)     │(3)偵卷  │                        │      │無    │之證述，無顯│
│    │(2)98.07.07(10時 │P92-93  │                        │      │      │不可信之情況│
│    │  38分)(以證人身│        │                        │      │      │，依刑事訴訟│
│    │  份--有具結)   │        │                        │      │      │法第159條之1│
│    │(3)98.08.06(14時 │        │                        │      │      │第2項，得為 │
│    │  11分)         │        │                        │      │      │證據。      │
│    │                │        │                        │      │      │            │
│    │                │        │                        │      │      │(3)          │
│    │                │        │                        │      │      │證人於偵查中│
│    │                │        │                        │      │      │依法應具結而│
│    │                │        │                        │      │      │未具結，依刑│
│    │                │        │                        │      │      │事訴訟法第  │
│    │                │        │                        │      │      │158條之3，無│
│    │                │        │                        │      │      │證據能力。  │
├──┼────────┼────┼────────────┼───┼───┼──────┤
│五  │證人黃浚騰於前案│(1)偵卷  │證述車號8791-VG號自小客 │不爭執│(1)(3)(5)│(1)(3)(5)      │
│    │偵查中之供述：  │  P14-17│車係其請張賢達提供，張賢│      │無    │證人於偵查中│
│    │(1)98.05.13(10時5│(2)偵卷  │達遂指示陳建宏，在張賢達│      │      │依法應具結而│
│    │  分)           │  P45-49│居所交付該車，做為運輸毒│      │(2)(4)(6)│未具結，依刑│
│    │(2)98.06.04(10時 │(3)偵卷  │品之用。                │      │有    │事訴訟法第  │
│    │  47分)(以證人身│  P56-58│                        │      │      │158條之3，無│
│    │  份--有具結)   │(4)偵卷  │                        │      │      │證據能力。  │
│    │(3)98.07.03(10時 │  P65-67│                        │      │      │            │
│    │  55分          │(5)偵卷  │                        │      │      │(2)(4)(6)      │
│    │(4)98.07.08(10時 │  P90-94│                        │      │      │被告以外之人│
│    │  42分)(以證人身│(6)偵卷  │                        │      │      │於偵查中具結│
│    │  份--有具結)   │  P100-1│                        │      │      │向檢察官所為│
│    │(5)98.08.11(14時 │  01    │                        │      │      │之證述，無顯│
│    │  11分)         │        │                        │      │      │不可信之情況│
│    │(6)98.08.24(14時 │        │                        │      │      │，依刑事訴訟│
│    │  14分)(以證人身│        │                        │      │      │法第159條之1│
│    │                │        │                        │      │      │第2項，得為 │
│    │                │        │                        │      │      │證據。      │
├──┼────────┼────┼────────────┼───┼───┼──────┤
│六  │被告陳建宏於前案│偵卷    │陳述其未向陳韋廷借用車輛│不爭執│有    │依刑訴法第15│
│    │偵查中之陳述    │P86-89  │交給黃浚騰。            │      │      │6條第1項，被│
│    │98.07.27(10時16 │        │                        │      │      │告之自白出於│
│    │分)             │        │                        │      │      │任意性，且與│
│    │                │        │                        │      │      │事實相符者，│
│    │                │        │                        │      │      │得為證據。是│
│    │                │        │                        │      │      │被告之供述合│
│    │                │        │                        │      │      │於任意性法則│
│    │                │        │                        │      │      │，具有自然關│
│    │                │        │                        │      │      │聯性，與事實│
│    │                │        │                        │      │      │相符，當有證│
│    │                │        │                        │      │      │據能力。    │
├──┼────────┼────┼────────────┼───┼───┼──────┤
│七  │證人張賢達於前案│(1)偵卷  │否認黃浚騰曾向其借用車輛│(1)(2)不│(1)(2)  │(1)(2)        │
│    │偵查中之供述：  │  P53-55│。                      │爭執  │無    │證人於偵查中│
│    │(1)98.06.08(14時6│(2)偵卷  │                        │      │      │依法應具結而│
│    │  分)           │  P59-61│                        │      │      │未具結，依刑│
│    │(2)98.07.06(10時 │        │                        │      │      │事訴訟法第  │
│    │  40分)         │        │                        │      │      │158條之3，無│
│    │                │        │                        │      │      │證據能力。  │
├──┼────────┼────┼────────────┼───┼───┼──────┤
│八  │證人陳韋廷於前案│偵卷    │證述在98年4月2日之前，其│不爭執│有    │被告以外之人│
│    │在臺灣臺南地方法│P120-127│已向被告陳建宏借用1台「 │      │      │於審判外向法│
│    │院審理中之陳述  │        │馬自達3」車輛使用，於98 │      │      │官所為之陳述│
│    │99年2月23日 (09 │        │年4月2日時仍在使用中等情│      │      │，依刑訴法第│
│    │時40分))        │        │，則若被告陳建宏確有向陳│      │      │159條之1第1 │
│    │                │        │韋廷借用車輛，陳韋廷僅需│      │      │項規定，得為│
│    │                │        │將先前向被告陳建宏借用之│      │      │證據。      │
│    │                │        │車輛返還被告陳建宏即可，│      │      │            │
│    │                │        │何需再去向程文華借用車輛│      │      │            │
│    │                │        │，復交與被告陳建宏使用，│      │      │            │
│    │                │        │足認被告陳建宏所辯，顯不│      │      │            │
│    │                │        │足採。                  │      │      │            │
├──┼────────┼────┼────────────┼───┼───┼──────┤
│九  │證人即同案被告陳│偵卷    │(1)被告陳智威以證人身分作│無證據│有    │(1)          │
│    │智威於前案98年7 │P78-85  │  證時，所虛偽陳述之內容│能力  │      │被告以外之人│
│    │月24日偵訊之：  │        │  。                    │      │      │於偵查中具結│
│    │(1)筆錄1份       │        │(2)被告陳智威以證人身分作│      │      │向檢察官所為│
│    │(2)證人結文1份   │        │  證前已具結。          │      │      │之證述，無顯│
│    │                │        │                        │      │      │不可信之情況│
│    │                │        │                        │      │      │，依刑事訴訟│
│    │                │        │                        │      │      │法第159條之1│
│    │                │        │                        │      │      │第2項，得為 │
│    │                │        │                        │      │      │證據。      │
│    │                │        │                        │      │      │            │
│    │                │        │                        │      │      │(2)          │
│    │                │        │                        │      │      │依法定程序取│
│    │                │        │                        │      │      │得，且有自然│
│    │                │        │                        │      │      │關聯性。    │
├──┼────────┼────┼────────────┼───┼───┼──────┤
│十  │被告陳建宏於前案│(1)偵卷  │(1)被告陳建宏以證人身分作│(1)(2)  │(1)(2)  │(1)          │
│    │99年2月23日臺灣 │P108-140│  證時，所虛偽陳述之內容│不爭執│有    │依刑訴法第15│
│    │臺南地方法院    │(2)偵卷  │  。                    │      │      │6條第1項，被│
│    │(1)審判筆錄1份   │P141    │(2)被告陳建宏以證人身分  │      │      │告之自白出於│
│    │(2)證人結文1份   │        │  作證前已具結。        │      │      │任意性，且與│
│    │                │        │                        │      │      │事實相符者，│
│    │                │        │                        │      │      │得為證據。是│
│    │                │        │                        │      │      │被告之供述合│
│    │                │        │                        │      │      │於任意性法則│
│    │                │        │                        │      │      │，具有自然關│
│    │                │        │                        │      │      │聯性，與事實│
│    │                │        │                        │      │      │相符，當有證│
│    │                │        │                        │      │      │據能力。    │
│    │                │        │                        │      │      │            │
│    │                │        │                        │      │      │(2)          │
│    │                │        │                        │      │      │依法定程序取│
│    │                │        │                        │      │      │得，且有自然│
│    │                │        │                        │      │      │關聯性。    │
├──┼────────┼────┼────────────┼───┼───┼──────┤
│十一│內政部警政署刑事│偵卷    │前案被告黃浚騰所稱於98年│不爭執│有    │該鑑定書係依│
│    │警察局鑑定書1份 │P75-77  │4月1日有請張賢達提供1部 │      │      │刑訴法第208 │
│    │                │        │車運毒乙情，經測試結果，│      │      │條規定，由檢│
│    │                │        │並無不實反應。反之，張賢│      │      │察官囑託製作│
│    │                │        │達否認上情，經測認結果，│      │      │，屬同法第20│
│    │                │        │呈不實反應。            │      │      │6條之鑑定報 │
│    │                │        │                        │      │      │告。依同法  │
│    │                │        │                        │      │      │159條第1項，│
│    │                │        │                        │      │      │係「法律有規│
│    │                │        │                        │      │      │定者」，得為│
│    │                │        │                        │      │      │證據，且有自│
│    │                │        │                        │      │      │然關聯性。  │
├──┼────────┼────┼────────────┼───┼───┼──────┤
│十二│黃浚騰所使用之  │偵卷    │(1)依基地台位置，黃浚騰於│不爭執│有    │本件監聽及其│
│    │0000000000號電話│P68-71  │98年4月1日13時42分許，人│      │      │派生譯文有證│
│    │通訊監察譯文1份 │        │在嘉義縣水上鄉地區，足認│      │      │據能力:     │
│    │                │        │被告陳建宏所稱黃浚騰於交│      │      │通訊監察譯文│
│    │                │        │車前1天（指98年4月1日） │      │      │係司法警察機│
│    │                │        │中午12時至1時許，在臺北 │      │      │關依法定程序│
│    │                │        │縣林口鄉張賢達居所向伊借│      │      │執行監聽時，│
│    │                │        │車云云，顯不足採。      │      │      │以錄音設備之│
│    │                │        │(2)98年4月2日交車當天，係│      │      │機械作用，真│
│    │                │        │張賢達以電話聯絡黃浚騰至│      │      │實保存當時通│
│    │                │        │其居所，被告陳建宏與黃浚│      │      │訊之內容所得│
│    │                │        │騰間並無任何通聯，衡情，│      │      │之監聽錄音結│
│    │                │        │若黃浚騰係被告陳建宏借用│      │      │果再予以翻譯│
│    │                │        │車輛，則應係被告陳建宏與│      │      │製作，係屬於│
│    │                │        │黃浚騰聯絡才是，足認被告│      │      │文書證據之一│
│    │                │        │陳建宏所辯，委不足採。  │      │      │種，並非依憑│
│    │                │        │                        │      │      │人之記憶再加│
│    │                │        │                        │      │      │以轉述而得，│
│    │                │        │                        │      │      │非屬供述證據│
│    │                │        │                        │      │      │，殊無傳聞法│
│    │                │        │                        │      │      │則之適用，且│
│    │                │        │                        │      │      │與本案事實具│
│    │                │        │                        │      │      │有自然關聯性│
│    │                │        │                        │      │      │，是具有證據│
│    │                │        │                        │      │      │能力（最高法│
│    │                │        │                        │      │      │院97年度台上│
│    │                │        │                        │      │      │字第1069號判│
│    │                │        │                        │      │      │決參照）。  │
└──┴────────┴────┴────────────┴───┴───┴──────┘
【被告陳智威部分】
壹、檢察官提出之證據資料
┌──┬────────┬────┬────────────┬───┬───┬──────┐
│編號│檢方之證據資料  │ 頁次   │  檢 方 待 證 事 項     │被告之│本院認│本院認定之理│
│    │                │        │                        │主張  │定有無│由〔刑事訴訟│
│    │                │        │                        │      │證據能│法（下稱刑訴│
│    │                │        │                        │      │力    │法）〕      │
├──┼────────┼────┼────────────┼───┼───┼──────┤
│一  │證人即同案被告陳│偵卷    │矢口否認犯行辯稱：伊所言│不爭執│有    │證人於偵查中│
│    │建宏於偵查中之供│P150-151│屬實，黃浚騰係前一天中午│      │      │依法應具結而│
│    │述：            │        │12時至1時許，在臺北縣林 │      │      │未具結，依刑│
│    │99.08.05(14時14 │        │口鄉張賢達居所向伊借車，│      │      │事訴訟法第  │
│    │分)             │        │伊打電話向陳韋廷借車，隔│      │      │158條之3，無│
│    │                │        │天中午陳韋廷在臺北縣土城│      │      │證據能力。  │
│    │                │        │市將車子交給伊，伊再開到│      │      │            │
│    │                │        │張賢達居所交給黃浚騰云云│      │      │            │
│    │                │        │。                      │      │      │            │
├──┼────────┼────┼────────────┼───┼───┼──────┤
│二  │被告陳智威於檢察│偵卷    │坦承犯罪事實。          │不爭執│有    │依刑訴法第15│
│    │官訊問時之供述：│P148-149│                        │      │      │6條第1項，被│
│    │99.08.05(14時11 │        │                        │      │      │告之自白出於│
│    │分)             │        │                        │      │      │任意性，且與│
│    │                │        │                        │      │      │事實相符者，│
│    │                │        │                        │      │      │得為證據。是│
│    │                │        │                        │      │      │被告之供述合│
│    │                │        │                        │      │      │於任意性法則│
│    │                │        │                        │      │      │，具有自然關│
│    │                │        │                        │      │      │聯性，與事實│
│    │                │        │                        │      │      │相符，當有證│
│    │                │        │                        │      │      │據能力。    │
├──┼────────┼────┼────────────┼───┼───┼──────┤
│三  │證人黃崧棋於前案│偵卷    │否認出資參與運輸毒品。  │不爭執│無    │證人於偵查中│
│    │偵查中之供述：  │P101-103│                        │      │      │依法應具結而│
│    │98.08.24(14時14 │        │                        │      │      │未具結，依刑│
│    │分)             │        │                        │      │      │事訴訟法第  │
│    │                │        │                        │      │      │158條之3，無│
│    │                │        │                        │      │      │證據能力。  │
├──┼────────┼────┼────────────┼───┼───┼──────┤
│四  │證人郭峰銘於前案│(1)偵卷  │否認出資參與運輸毒品。  │(1)(2)(3)│(1)(2)  │(1)(2)        │
│    │偵查中之陳述    │  P14-17│                        │不爭執│有    │被告以外之人│
│    │(1)98.05.13(10時5│(2)偵卷  │                        │      │      │於偵查中具結│
│    │  分)(以證人身分│  P62-64│                        │      │(3)    │向檢察官所為│
│    │  --有具結)     │(3)偵卷  │                        │      │無    │之證述，無顯│
│    │(2)98.07.07(10時 │  P92-93│                        │      │      │不可信之情況│
│    │  38分)(以證人身│        │                        │      │      │，依刑事訴訟│
│    │  份--有具結)   │        │                        │      │      │法第159條之1│
│    │(3)98.08.06(14時 │        │                        │      │      │第2項，得為 │
│    │  11分)         │        │                        │      │      │證據。      │
│    │                │        │                        │      │      │            │
│    │                │        │                        │      │      │(3)          │
│    │                │        │                        │      │      │證人於偵查中│
│    │                │        │                        │      │      │依法應具結而│
│    │                │        │                        │      │      │未具結，依刑│
│    │                │        │                        │      │      │事訴訟法第  │
│    │                │        │                        │      │      │158條之3，無│
│    │                │        │                        │      │      │證據能力。  │
├──┼────────┼────┼────────────┼───┼───┼──────┤
│五  │證人黃浚騰於前案│(1)偵卷  │證述車號8791-VG號自小客 │(1)(2)(3)│(1)(3)(5)│(1)(3)(5)      │
│    │偵查中於檢察官訊│  P14-17│車係其請張賢達提供，張賢│(4)(5)(6)│無    │證人於偵查中│
│    │問時之供述：    │(2)偵卷  │達遂指示陳建宏，在張賢達│不爭執│      │依法應具結而│
│    │(1)98.05.13(10時5│  P45-49│居所交付該車，做為運輸毒│      │(2)(4)(6)│未具結，依刑│
│    │  分)           │(3)偵卷  │品之用。                │      │有    │事訴訟法第  │
│    │(2)98.06.04(10時 │  P56-58│                        │      │      │158條之3，無│
│    │  47分)(以證人身│(4)偵卷  │                        │      │      │證據能力。  │
│    │  份--有具結)   │  P65-67│                        │      │      │            │
│    │(3)98.07.03(10時 │(5)偵卷  │                        │      │      │(2)(4)(6)      │
│    │  55分          │  P90-94│                        │      │      │被告以外之人│
│    │(4)98.07.08(10時 │(6)偵卷  │                        │      │      │於偵查中具結│
│    │  42分)(以證人身│  P100-1│                        │      │      │向檢察官所為│
│    │  份--有具結)   │  01    │                        │      │      │之證述，無顯│
│    │(5)98.08.11(14時 │        │                        │      │      │不可信之情況│
│    │  11分)         │        │                        │      │      │，依刑事訴訟│
│    │(6)98.08.24(14時 │        │                        │      │      │法第159條之1│
│    │  14分)(以證人身│        │                        │      │      │第2項，得為 │
│    │  份--有具結)   │        │                        │      │      │證據。      │
├──┼────────┼────┼────────────┼───┼───┼──────┤
│六  │證人即同案被告陳│偵卷    │陳述其未向陳韋廷借用車輛│不爭執│無    │證人於偵查中│
│    │建宏於前案偵查中│P86-89  │交給黃浚騰。            │      │      │依法應具結而│
│    │之陳述          │        │                        │      │      │未具結，依刑│
│    │98.07.27(10時16 │        │                        │      │      │事訴訟法第  │
│    │分)             │        │                        │      │      │158條之3，無│
│    │                │        │                        │      │      │證據能力。  │
├──┼────────┼────┼────────────┼───┼───┼──────┤
│七  │證人張賢達於前案│(1)偵卷  │否認黃浚騰曾向其借用車輛│(1)(2)  │(1)(2)  │(1)(2)        │
│    │偵查中之供述：  │  P53-55│。                      │不爭執│無    │證人於偵查中│
│    │(1)98.06.08(14時6│(2)偵卷  │                        │      │      │依法應具結而│
│    │  分)           │  P59-61│                        │      │      │未具結，依刑│
│    │(2)98.07.06(10時 │        │                        │      │      │事訴訟法第  │
│    │  40分)         │        │                        │      │      │158條之3，無│
│    │                │        │                        │      │      │證據能力。  │
├──┼────────┼────┼────────────┼───┼───┼──────┤
│八  │證人陳韋廷於前案│偵卷    │證述在98年4月2日之前，其│不爭執│有    │被告以外之人│
│    │在臺灣臺南地方法│P120-127│已向被告陳建宏借用1台「 │      │      │於審判外向法│
│    │院審理中之陳述  │        │馬自達3」車輛使用，於98 │      │      │官所為之陳述│
│    │99年2月23日 (09 │        │年4月2日時仍在使用中等情│      │      │，依刑訴法第│
│    │時40分))        │        │，則若被告陳建宏確有向陳│      │      │159條之1第1 │
│    │                │        │韋廷借用車輛，陳韋廷僅需│      │      │項規定，得為│
│    │                │        │將先前向被告陳建宏借用之│      │      │證據。      │
│    │                │        │車輛返還被告陳建宏即可，│      │      │            │
│    │                │        │何需再去向程文華借用車輛│      │      │            │
│    │                │        │，復交與被告陳建宏使用，│      │      │            │
│    │                │        │足認被告陳建宏所辯，顯不│      │      │            │
│    │                │        │足採。                  │      │      │            │
├──┼────────┼────┼────────────┼───┼───┼──────┤
│九  │被告陳智威於前案│偵卷    │(1)被告陳智威以證人身分作│無證據│有    │(1)          │
│    │98年7月24日偵訊 │P78-85  │  證時，所虛偽陳述之內容│能力  │      │依刑訴法第15│
│    │之：            │        │  。                    │      │      │6條第1項，被│
│    │(1)筆錄1份       │        │(2)被告陳智威以證人身分作│      │      │告之自白出於│
│    │(2)證人結文1份   │        │  證前已具結。          │      │      │任意性，且與│
│    │                │        │                        │      │      │事實相符者，│
│    │                │        │                        │      │      │得為證據。是│
│    │                │        │                        │      │      │被告之供述合│
│    │                │        │                        │      │      │於任意性法則│
│    │                │        │                        │      │      │，具有自然關│
│    │                │        │                        │      │      │聯性，與事實│
│    │                │        │                        │      │      │相符，當有證│
│    │                │        │                        │      │      │據能力。    │
│    │                │        │                        │      │      │            │
│    │                │        │                        │      │      │(2)          │
│    │                │        │                        │      │      │依法定程序  │
│    │                │        │                        │      │      │取得，且有自│
│    │                │        │                        │      │      │然關聯性。  │
├──┼────────┼────┼────────────┼───┼───┼──────┤
│十  │證人即同案被告陳│(1)偵卷  │(1)被告陳建宏以證人身分作│(1)(2)  │(1)(2)  │(1)          │
│    │建宏於前案在臺灣│P108-140│  證時，所虛偽陳述之內容│不爭執│有    │被告以外之人│
│    │臺南地方法院99年│(2)偵卷  │  。                    │      │      │於審判外向法│
│    │2月23日：       │P141    │(2)被告陳建宏以證人身分  │      │      │官所為之陳述│
│    │(1)審判筆錄1份   │        │  作證前已具結。        │      │      │，依刑訴法第│
│    │(2)證人結文1份   │        │                        │      │      │159條之1第1 │
│    │                │        │                        │      │      │項規定，得為│
│    │                │        │                        │      │      │證據。      │
│    │                │        │                        │      │      │            │
│    │                │        │                        │      │      │(2)          │
│    │                │        │                        │      │      │依法定程序取│
│    │                │        │                        │      │      │得，且有自然│
│    │                │        │                        │      │      │關聯性。    │
├──┼────────┼────┼────────────┼───┼───┼──────┤
│十一│內政部警政署刑事│偵卷    │前案被告黃浚騰所稱於98年│不爭執│有    │該鑑定書係依│
│    │警察局鑑定書1份 │P75-77  │4月1日有請張賢達提供1部 │      │      │刑訴法第208 │
│    │                │        │車運毒乙情，經測試結果，│      │      │條規定，由檢│
│    │                │        │並無不實反應。反之，張賢│      │      │察官囑託製作│
│    │                │        │達否認上情，經測認結果，│      │      │，屬同法第20│
│    │                │        │呈不實反應。            │      │      │6條之鑑定報 │
│    │                │        │                        │      │      │告。依同法  │
│    │                │        │                        │      │      │159條第1項，│
│    │                │        │                        │      │      │係「法律有規│
│    │                │        │                        │      │      │定者」，得為│
│    │                │        │                        │      │      │證據，且有自│
│    │                │        │                        │      │      │然關聯性。  │
├──┼────────┼────┼────────────┼───┼───┼──────┤
│十二│黃浚騰所使用之  │偵卷    │(1)依基地台位置，黃浚騰於│不爭執│有    │本件監聽及其│
│    │0000000000號電話│P68-71  │98年4月1日13時42分許，人│      │      │派生譯文有證│
│    │通訊監察譯文1份 │        │在嘉義縣水上鄉地區，足認│      │      │據能力:     │
│    │                │        │被告陳建宏所稱黃浚騰於交│      │      │通訊監察譯文│
│    │                │        │車前1天（指98年4月1日） │      │      │係司法警察機│
│    │                │        │中午12時至1時許，在臺北 │      │      │關依法定程序│
│    │                │        │縣林口鄉張賢達居所向伊借│      │      │執行監聽時，│
│    │                │        │車云云，顯不足採。      │      │      │以錄音設備之│
│    │                │        │(2)98年4月2日交車當天，係│      │      │機械作用，真│
│    │                │        │張賢達以電話聯絡黃浚騰至│      │      │實保存當時通│
│    │                │        │其居所，被告陳建宏與黃浚│      │      │訊之內容所得│
│    │                │        │騰間並無任何通聯，衡情，│      │      │之監聽錄音結│
│    │                │        │若黃浚騰係被告陳建宏借用│      │      │果再予以翻譯│
│    │                │        │車輛，則應係被告陳建宏與│      │      │製作，係屬於│
│    │                │        │黃浚騰聯絡才是，足認被告│      │      │文書證據之一│
│    │                │        │陳建宏所辯，委不足採。  │      │      │種，並非依憑│
│    │                │        │                        │      │      │人之記憶再加│
│    │                │        │                        │      │      │以轉述而得，│
│    │                │        │                        │      │      │非屬供述證據│
│    │                │        │                        │      │      │，殊無傳聞法│
│    │                │        │                        │      │      │則之適用，且│
│    │                │        │                        │      │      │與本案事實具│
│    │                │        │                        │      │      │有自然關聯性│
│    │                │        │                        │      │      │，是具有證據│
│    │                │        │                        │      │      │能力（最高法│
│    │                │        │                        │      │      │院97年度台上│
│    │                │        │                        │      │      │字第1069號判│
│    │                │        │                        │      │      │決參照）。  │
└──┴────────┴────┴────────────┴───┴───┴──────┘